

# [Muhammad Ridwan Diansyah]

Bandung, Jawa Barat, 40266 | +62 888 1376 610 | ridwandiansyah3@gmail.com muhammadridwandiansyah.github.io

## **Tentang Saya**

Saya Muhammad Ridwan Diansyah, Saat ini masih sebagai mahasiswa Institut Digital Ekonomi LPKIA dengan jurusan Sistem Informasi. Memiliki pengalaman bekerja sebagai Front End Developer di PT Sang Byte Indonesia dengan mengembangkan sebuah website Sistem Informasi Manajemen Penyelesaian Laporan (Ombudsman RI) menggunakan bahasa pemrograman Javascript (Vue Js). Saya memiliki minat berkarir sebagai Back-end Devoloper, Font-end Devoloper, System Analyzt dan mahir dalam menggunakan bahasa pemrograman Java, Python, PHP, Javascript dan Node JS.

## Kemampuan & Kompetensi

- Microsoft Office
- UI/UX Design
- Teknisi Jaringan

- Database Oracle / SQL Server
- Pemrograman PHP & Javascript
- Enterprise Resources Planning

# Pengalaman Kerja

### Diskominfo (Bandung, Indonesia)

Teknisi Jaringan (Agustus 2018 – November 2018)

- Bertanggung jawab atas pengecekan CCTV pada daerah Kota Bandung.
- Membantu pengecekan kabel fiber optik, Crimping kabel Unshielded Twisted Pair dan menginput data tower provider.

### Institut Digital Ekonomi LPKIA (Bandung, Indonesia)

Asisten Dosen (Oktober 2020 – Juni 2022)

- Membantu pekerjaan dosen dalam mengajarkan materi yang disampaikan dan membantu mahasiswa adik tingkat apabila kesulitan dalam bahasa pemrograman yang tidak bisa dimengerti.
- Achievement pekerjaan: Meningkatkan komunikasi antara dosen dan mahasiswa sehingga mahasiswa mengerti materi apa yang di bahas oleh dosen.

### Kantor Kelurahan Cicaheum (Bandung, Indonesia)

Programmer (Agustus 2021 – September 2021)

- Membantu mencatat data kependudukan dan membuat surat pada bagian pelayanan.
- Achievement pekerjaan: Meningkatkan efisiensi pengelolaan data kependudukan dengan membuat website pengolahan data kependudukan menggunakan bahasa pemrograman PHP.

### PT Sang Byte Indonesia (Bandung, Indonesia)

Front End Developer (Agustus 2022 – November 2022)

- Mengembangkan sebuah website Sistem Informasi Manajemen Penyelesaian Laporan (Ombudsman RI) menggunakan bahasa pemrograman Javascript-VueJs.
- Mengembangkan perangkat lunak menggunakan metode agile development.
- Mengelola dan menyelesaikan alur kerja sprint plan.
- Memperbaiki bug fixing.
- Menerapkan desain responsif untuk program di semua device.
- Achievement pekerjaan: Berkolaborasi dengan Back End Developer dan Web Designer untuk melakukan pengujian kegunaan program.

### Pendidikan

### Insitut Digital Ekonomi LPKIA (2019-Sekarang)

S1 Sistem Informasi - IPK Sementara 3,45

- Mengikuti workshop pembelajaran web menggunakan wordpress dan mengenai printing 3D.
- Membuat artikel jurnal ilmiah tentang pengelolaan jasa laundry berbasis website.

### SMK Medikacom Bandung (2016-2019)

Jurusan Teknik Komputer Jaringan

• Mengadakan kegiatan perlombaan seeting konfigurasi linux debian server dengan antar satu angkatan.

## Penghargaan

- Berhasil menyelesaikan ujian Sertifikasi internasional Cisco.
- Berhasil menyelesaikan ujian Sertifikasi internasional Mikrotik.
- Sertifikat kelulusan UI/UX Design Fundamental